ACORDAO-COMPLETO-2506660

ACÓRDÃO DE RELAÇÃO

ACÓRDÃO DE RELAÇÃO 3509/2022 ATA 21/2022 - PRIMEIRA CÂMARA

Acórdão 3509/2022-TCU-Primeira Câmara
VISTOS e relacionados estes autos de aposentadoria concedida pelo Tribunal Regional do Trabalho da 9ª Região e submetida a este Tribunal para fins de registro. 
Considerando que as análises empreendidas pela Secretaria de Fiscalização de Integridade de Atos e Pagamentos de Pessoal e de Benefícios Sociais - Sefip detectaram a inclusão irregular nos proventos de parcelas decorrentes da incorporação de quintos/décimos de funções comissionadas exercidas após 8/4/1998; 
Considerando que a irregularidade identificada é tema de jurisprudência pacificada desta Corte de Contas, notadamente a partir do julgamento pelo Supremo Tribunal Federal - STF, no âmbito do Recurso Extraordinário - RE 638.115/CE;
Considerando que, no caso concreto, o pagamento da parcela incorporada no período compreendido entre 8/4/1998 e 4/9/2001 está amparado na Ação Ordinária - 2004.34.00.048565-0 que tramitou na Justiça Federal/DF, transitada em julgado em 1º/8/2006;
Considerando que, por meio do Acórdão 1414/2021-TCU-Plenário, este Tribunal fixou entendimento no sentido da possibilidade de apreciação de ato sujeito a registro mediante relação, na forma do artigo 143, inciso II, do Regimento Interno deste Tribunal, nas hipóteses em que a ilegalidade do ato decorra exclusivamente de questão jurídica de solução já pacificada na jurisprudência desta Corte de Contas;
Considerando, por fim, os pareceres convergentes da unidade técnica instrutiva e do Ministério Público, 
ACORDAM os Ministros do Tribunal de Contas da União, reunidos em sessão da Primeira Câmara, com fundamento nos artigos 1º, inciso V, e 39, inciso II, da Lei 8.443/1992, c/c com o artigo 259, inciso II, e na forma do artigo 143, inciso III, do Regimento Interno, em:
a) considerar ilegal o ato constante da peça 3, relativo à aposentadoria de Rita de Cássia Canabrava Mendonça, negando-se o respectivo registro, nos termos do art. 260, § 1º, do Regimento Interno desta Corte de Contas;
b) esclarecer ao Tribunal Regional do Trabalho da 9ª Região que, a despeito da negativa de registro do ato de aposentadoria da interessada, os "quintos"/"décimos" de funções comissionadas incorporados após a edição da Lei 9.624/1998, uma vez amparados por decisão judicial transitada em julgado, poderão subsistir, nos exatos termos da modulação de efeitos estabelecida pelo Supremo Tribunal Federal no Recurso Extraordinário 638.115, sendo desnecessária, assim, a emissão de novo ato concessório;
c) determinar ao órgão de origem que exclua, de imediato, parcela de "quintos/décimos" eventualmente incorporados após 4/9/2001 em desacordo com o RE 638.115/CE e sem suporte na decisão judicial 2004.34.00.048565-0, cientificando esta Corte de Contas, no prazo de 30 dias, a contar da ciência desta deliberação, a efetivação da providência;
d) determinar à Sefip que acompanhe o cumprimento da determinação inserta no item c.
e) dar ciência desta deliberação a interessada e ao Tribunal Regional do Trabalho da 9ª Região; 
f) arquivar os presentes autos.
1. Processo TC-Processo 036.876/2021-6 (APOSENTADORIA) 
	1.1. Interessado: Rita de Cassia Canabrava Mendonca (XXX.955.719-XX) .
	1.2. Órgão/Entidade: Tribunal Regional do Trabalho da 9ª Região.
	1.3. Relator: Ministro-Substituto Augusto Sherman Cavalcanti.
	1.4. Representante do Ministério Público: Procurador Sergio Ricardo Costa Caribé.
	1.5. Unidade Técnica: Secretaria de Fiscalização de Integridade de Atos e Pagamentos de Pessoal e de Benefícios Sociais (Sefip) .
	1.6. Representação legal: não há.

Primeira Câmara

Rita de Cassia Canabrava Mendonca (XXX.955.719-XX).

AUGUSTO SHERMAN

não há.

Procurador Sergio Ricardo Costa Caribé.

APOSENTADORIA (APOS)

Secretaria de Fiscalização de Integridade de Atos e Pagamentos de Pessoal e de Benefícios Sociais (Sefip).